Minutes et répertoires du notaire Jean BERRUYER, 14 avril 1713 - 20 juillet 1743 (étude XIX)
Archives nationales
- Minutes de Jean BERRUYER, 1713 - 20 juillet 1743; MC/ET/XIX/608 - MC/ET/XIX/723
  - Minutes. 1730, janvier - mai, janvier - mai 1730; MC/ET/XIX/672
    - Coyfrele (François) maître menuisier Porte Saint-Antoine § Reconnaissance de marché (pièce annexe: Devis et marché des travaux de menuiserie à faire pour le comte de S Kelton, en une maison rue de Varenne), 30 mars 1730; MC/ET/XIX/672
      reconnaissance; devis; marché; Coyfrele, François
    - Hemery (Jean) fontainier du Château de Saint Maure § Renonciation de la veuve de .., 1er avril 1730; MC/ET/XIX/672
      Hemery, Jean
    - Coyfrele (François) maître menuisier rue et porte Saint-Antoine § quittance, 8 avril 1730; MC/ET/XIX/672
      quittance; Coyfrele, François
    - Gautier (Gabriel) maître plombier-fontainier; rue Saint-Jacques § Mariage de .., 10 avril 1730; MC/ET/XIX/672
      contrat de mariage; Gautier, Gabriel
    - Varenne (Claude) architecte, maître maçon quai des Ormes § Procuration d'avis de parents des enfants mineurs de feu .., 16 avril 1730; MC/ET/XIX/672
    - Larsé (Louis) maître horloger à Paris § quittances, 20 mai 1730; MC/ET/XIX/672
      quittance; Larsé, Louis
  - Minutes. 1730, juin - août, juin - août 1730; MC/ET/XIX/673
    - Grossier (Jean) Sculpteur grande rue du fg. Saint-Antoine § Procuration, 9 juin 1730; MC/ET/XIX/673
      procuration; Grossier, Jean
    - Chevallier (Jean Baptiste) menuisier rue Jean Robert § Consentement, 14 juin 1730; MC/ET/XIX/673
      Chevallier, Jean Baptiste
    - Constitution au profit des héritiers de Jérémie Delutel, peintre de la cour., 16 juin 1730; MC/ET/XIX/673
      constitution de rente; Delutel, Jérémie (16..-17..); peintre
    - Cherpitelle (Nicolas) maître menuisier rue de Bourgogne § quittance, 17 juin 1730; MC/ET/XIX/673
      quittance; Cherpitelle, Nicolas
    - D'Aoust (Claude) maître serrurier rue Feydeau § quittance, 17 juin 1730; MC/ET/XIX/673
      quittance; D'Aoust, Claude
    - Varenne (Claude) architecte, maître maçon quai des Ormes § Constitution par la veuve de .. et une autre; Constitution .. 20 juin 1730, 21 juin 1730; MC/ET/XIX/673
    - Constitution des curateurs des enfants mineurs de Jérémie Delutel, peintre de la cour., 23 juin 1730; MC/ET/XIX/673
    - Dubois (Claude) Serrurier grande rue du fg. Saint-Antoine § obligation portant déclaration, 25 juin 1730; MC/ET/XIX/673
      obligation; déclaration; Dubois, Claude
    - Morand (Denis) maître maçon, entrepreneur de bâtiments rue Saint-André des Arcs § Quittance, 26 juin 1730; MC/ET/XIX/673
      quittance; Morand, Denis
    - Varenne (Claude) architecte, maître maçon quai des Ormes § Mariage de la fille de feu .., 30 juin 1730; MC/ET/XIX/673
    - Varenne (Claude) architecte, maître maçon quai des Ormes § Apport d'obligation par la veuve de .., 10 juillet 1730; MC/ET/XIX/673
    - Varenne (Claude) architecte, maître maçon quai des Ormes § Mariage du fils de feu .., 15 juillet 1730; MC/ET/XIX/673
    - Varenne (Claude Etienne) architecte, maître maçon quai des Ormes § Mariage de .., 15 juillet 1730; MC/ET/XIX/673
      contrat de mariage; Varenne, Claude Etienne
    - Larsé (Louis) maître horloger rue Saint Martin § quittance, 20 juillet 1730; MC/ET/XIX/673
    - Derny (Jean Baptiste) menuisier fg. Saint Antoine § Certificat aux dires de .., 29 août 1730; MC/ET/XIX/673
      Derny, Jean Baptiste
    - Saint Leu (Nicolas Louis) Sculpteur rue de la Roquette § Certificat aux dires de .., 29 août 1730; MC/ET/XIX/673
      Saint Leu, Nicolas Louis
    - Pinard (Jean) architecte juré expert à Paris prisée des ouvrages § quittance, 30 août 1730; MC/ET/XIX/673
      quittance; Pinard, Jean
    - Bourdet (Barthélémy) maître maçon rue du Parc royal § transport, 30 août 1730; MC/ET/XIX/673
      Bourdet, Barthélémy
    - Bourdet (Barthélémy) maître maçon rue du Parc royale § quittance, 30 août 1730; MC/ET/XIX/673
      quittance; Bourdet, Barthélémy
    - Poulain (Robert) maître serrurier rue du Poirier § quittance, 30 août 1730; MC/ET/XIX/673
      quittance; Poulain, Robert
    - Poupart (Louis), maître menuisier, rue de la Tacherie § Quittance, 30 août 1730; MC/ET/XIX/673
      quittance; Poupart, Louis
    - Malesieux (Pierre) maître tapissier rue Geoffroy Langevin § Certificat aux dires de .., 30 août 1730; MC/ET/XIX/673
      Malesieux, Pierre
    - Mouret (Jacques) maître tapissier rue Neuve Saint Merry § Certificat aux dires de .., 30 août 1730; MC/ET/XIX/673
      Mouret, Jacques
  - Minutes. 1730, septembre - décembre, septembre - décembre 1730; MC/ET/XIX/674
    - Morand (Denis) maître maçon, entrepreneur de bâtiments rue Saint-André des Arts § quittance, 11 septembre 1730; MC/ET/XIX/674
    - Guery (Michel Mathurin) maître horloger rue Saint-Antoine § Conventions, 17 septembre 1730; MC/ET/XIX/674
      Guery, Michel Mathurin
    - Degony (Charles) maître tourneur rue de la Petite Sonnerie § Inventaire après le décès de la femme de .., 27 septembre 1730; MC/ET/XIX/674
      inventaire; Degony, Charles
    - Quittance au roi de Louis Michel Dumesnil, peintre du roi et premier recteur perpétuel de l'académie de Saint-Luc, demeurant rue de la Tissanderie, 7 novembre 1730; MC/ET/XIX/674
      quittance; Tixeranderie (rue de la); Dumesnil, Louis Michel; peintre
    - Lera (Gabriel), maître menuisier, rue des Mauvais Garçons § Inventaire après le décès de la femme de .., 14 novembre 1730; MC/ET/XIX/674
      inventaire après décès; Lera, Gabriel
    - Dublé (Isaac) marchand joaillier; rue de la Savaterie § transport rapporté et Quittance au Roi de la veuve de .., 16 novembre 1730 - 4 décembre 1730; MC/ET/XIX/674
      quittance; Dublé, Isaac
    - Lemaire (Paul) maître potier d'étain rue Beauregard § Mariage de la fille de feu .., 16 novembre 1730; MC/ET/XIX/674
      contrat de mariage; Lemaire, Paul
    - Tilliard (Jean), maître menuisier, rue Neuve de Cléry § Quittance au roi, 16 novembre 1730; MC/ET/XIX/674
      quittance; Tilliard, Jean
    - Lerat Gabriel, maître menuisier, rue des Mauvais Garçons § Mariage de .., 16 novembre 1730; MC/ET/XIX/674
      contrat de mariage; Lerat, Gabriel
    - Bisson (Jean Nicolas) graveur quai de la Mégisserie § renonciation, 20 novembre 1730; MC/ET/XIX/674
      Bisson, Jean Nicolas
    - Varenne (Claude) architecte, maître maçon quai des Ormes § transaction de la veuve de .., 24 novembre 1730; MC/ET/XIX/674
      accord; Varenne, Claude
    - Quittance liée à la succession de Jérémie Delutel, peintre de la cour., 3 décembre 1730; MC/ET/XIX/674
      quittance; partage; Delutel, Jérémie (16..-17..); peintre
    - Varenne (Claude) architecte, maître maçon quai des Ormes § Quittance de la veuve de .., 13 décembre 1730; MC/ET/XIX/674
    - éventailliste (apprentissage) § Contrat pour 4 ans, entre Elisabeth Grangier, et Michel Chatellin, marchand éventailliste, au profit d'Antoine Louis Blaise, âgé de 15 ans, fils d'El. Grangier de son premier mari Claude Blaise. Nourri, logé, blanchi, Moyennant 400 l., 22 décembre 1730; MC/ET/XIX/674
    - Chatellin (Michel) marchand éventailliste rue Greneta § apprentissage, 22 décembre 1730; MC/ET/XIX/674
      contrat d'apprentissage; Chatellin, Michel
  - Minutes. 1731, janvier - mai, janvier - mai 1731; MC/ET/XIX/675
    - Goret (Charles) maître horloger rue Saint-Honoré § Conventions, 20 janvier 1731; MC/ET/XIX/675
      Goret, Charles
    - Nicolle (Thomas) maître maçon rue Philippeaux § Conventions et Mainlevée .. même date, 20 janvier 1731; MC/ET/XIX/675
      Nicolle, Thomas
    - Landry (Pierre Nicolas) architecte et maître maçon rue Saint Louis au Marais § Marché et quittance (réparations), 1er février 1731; MC/ET/XIX/675
      quittance; marché; Landry, Pierre Nicolas
    - Quittance liée à la succession de Jérémie Delutel, peintre de la cour., 9 février 1731; MC/ET/XIX/675
    - Boucher (André) maître tourneur rue du Chantre § quittance au Roi, 12 février 1731; MC/ET/XIX/675
    - Chauvet (Jean) Serrurier rue de la Voirie § transport de rente, 13 février 1731; MC/ET/XIX/675
      transport de droits; Chauvet, Jean
    - Bret (Alexis) entrepreneur de bâtiments rue de la Tissanderie § bail à .., 21 février 1731; MC/ET/XIX/675
      bail; Bret, Alexis
    - Le barbier (Jean Jacques) marchand orfèvre rue Aubry le Boucher § Inventaire après le décès de .., 21 février 1731; MC/ET/XIX/675
      inventaire; Le Barbier, Jean Jacques
    - Lebarbier (Jean Jacques), marchand orfèvre, rue Aubry-le-Boucher § Renonciation de la veuve de .., 23 février 1731; MC/ET/XIX/675
      renonciation; Lebarbier, Jean Jacques
    - Cousturier (Louis Claude) tailleur de pierres rue Grenier sur l'Eau § renonciation, 26 février 1731; MC/ET/XIX/675
      Cousturier, Louis Claude
    - Lemaistre Jean-Baptiste Benjamin, maître menuisier, rue du Petit Lion § Inventaire après le décès du frère de .., 28 février 1731; MC/ET/XIX/675
      inventaire après décès; Petit-Lion (rue du); Lemaistre, Jean-Baptiste Benjamin; menuisier
    - Julien (Pierre), peintre, à Paris § liquidation de la succession de .. et transport, 13 mars 1731; MC/ET/XIX/675
      Julien, Pierre
    - Varenne (Claude) architecte et maître maçon quai des Ormes § bail par la veuve de .., 17 mars 1731; MC/ET/XIX/675
    - Moloy (Claude) Serrurier rue Traversine § bail à .., 17 mars 1731; MC/ET/XIX/675
      bail; Moloy, Claude
    - Soubra (Jean) fontainier du Roi à Versailles § apprentissage du fils de feu .., 5 avril 1731; MC/ET/XIX/675
      contrat d'apprentissage; Soubra, Jean
    - Langoisseux (Louis) marchand tapissier rue Geoffroy l'Asnier § Certificat aux dires de .., 9 avril 1731; MC/ET/XIX/675
      Langoisseux, Louis
    - Leroy (Antoine) maître maçon, entrepreneur de bâtiments; rue de Bretagne § Certificat aux dires de .., 21 avril 1731; MC/ET/XIX/675
      Leroy, Antoine
    - Delaborde (Etienne) maître potier d'étain rue de la Petite Truanderie § Mariage de .., 26 avril 1731; MC/ET/XIX/675
      contrat de mariage; Delaborde, Etienne
    - Delaborde (Pierre) maître potier d'étain à Paris § Mariage du fils de feu .., 26 avril 1731; MC/ET/XIX/675
      contrat de mariage; Delaborde, Pierre
    - Levasseur (Louis) tailleur de pierres à Saint-Germain-en-Laye § procuration déposée, 30 avril 1731; MC/ET/XIX/675
      procuration; Levasseur, Louis
    - Heros (Jean) maître menuisier rue Neuve Grange Batelière § Transaction, 18 mai 1731; MC/ET/XIX/675
      accord; Heros, Jean
    - Degouy (Noël Charles) maître tourneur rue de la Petite Sonnerie § Mariage de .., 20 mai 1731; MC/ET/XIX/675
      contrat de mariage; Degouy, Noël Charles
    - Maury (Jean François Emmanuel) marchand tapissier rue Geoffroy l'Asnier § Certificat aux décès de .., 9 avril 1735; MC/ET/XIX/675
      Maury, Jean François Emmanuel
  - Minutes. 1731, juin - décembre, juin - décembre 1731; MC/ET/XIX/676
    - Boucher (André) maître tourneur à Paris § Apport d'extraits mortuaires et baptistaires, 8 juin 1731; MC/ET/XIX/676
      Boucher, André
    - Landais (Jacques) maître sculpteur à Rouen § Certificat aux décès de .., 14 juin 1731; MC/ET/XIX/676
      Landais, Jacques
    - Leger (Pierre), maître peintre, à Rouen § Certificat aux décès de .., 14 juin 1731; MC/ET/XIX/676
      Leger, Pierre
    - Dufresne (Charles) maître menuisier à Saint-Germain-en-Laye § Sentence d'entérinement de lettres déposée et Extraits de baptistaires et mortuaires déposés -, 16 juin 1731; MC/ET/XIX/676
      Dufresne, Charles
    - Gourdet (Nicolas) Serrurier à Saint-Germain-en-Laye § procuration et Sentence déposée .. même date et Extraits baptistaires et mortuaires déposés .. même date, 16 juin 1731; MC/ET/XIX/676
      procuration; Gourdet, Nicolas
    - Le Graverent (Joseph), marchand orfèvre joaillier, à Bruxelles § Inventaire après le décès de l'oncle de .., 30 juin 1731; MC/ET/XIX/676
      inventaire après décès; Le Graverent, Joseph
    - Cauvin (Guillaume) maître menuisier rue Geoffroy l'Asnier § Transaction, 2 juillet 1731; MC/ET/XIX/676
      accord; Cauvin, Guillaume
    - Le Graverent (Joseph), orfèvre joaillier, à Bruxelles § Abstention portant délivrance de legs, 10 juillet 1731; MC/ET/XIX/676
      délivrance de legs; Le Graverent, Joseph
    - Langlois (Jacques Gilles) ciseleur de bijoux rue de la Juiverie § Constitution, 31 juillet 1731; MC/ET/XIX/676
      Langlois, Jacques Gilles
    - Mougeat (François) maître serrurier rue Perdue § Constitution, 1er août 1731; MC/ET/XIX/676
      constitution de rente; Mougeat, François
    - Mougeat (François) maître serrurier rue Perdue § Quittance et une autre Quittance, 3 août 1731 - 12 août 1731; MC/ET/XIX/676
      quittance; Mougeat, François
    - Mongeat (François) maître serrurier rue Perdue § Inventaire après le décès de .., 7 septembre 1731; MC/ET/XIX/676
      inventaire; Mongeat, François
    - Varenne (Claude Etienne) architecte et maître maçon quai des Ormes § Obligation au profit de .., 14 septembre 1731; MC/ET/XIX/676
    - Rozier (Noël), maître menuisier, grande rue du Faubourg Saint-Jacques § Certificat aux décès de .., 14 septembre 1731; MC/ET/XIX/676
      certificat; Rozier, Noël
    - Charpentier (Joseph) maître coutelier rue des Ciseaux § quittance, 21 septembre 1731; MC/ET/XIX/676
      quittance; Charpentier, Joseph
    - Dubosc (Martin) marchand tapissier à Rouen § Certificat déposé, 22 septembre 1731; MC/ET/XIX/676
      Dubosc, Martin
    - Giroux (Claude) Serrurier Vieille rue du Temple § Vente de marchandises et ustensiles de boutique à .., 26 septembre 1731; MC/ET/XIX/676
      acte de vente; Giroux, Claude
    - Thouraud (François) maçon rue de Charonne § transport de droits successifs, 7 octobre 1731; MC/ET/XIX/676
      transport de droits; Thouraud, François
    - Feidon (Julien) maçon rue de Long Pont § transport de droits successifs, 7 octobre 1731; MC/ET/XIX/676
      transport de droits; Feidon, Julien
    - Aumont (Claude) maître maçon; Porte Saint-Michel § Quittance, 25 octobre 1731; MC/ET/XIX/676
      quittance; Aumont, Claude
    - Sedaine (Jean Pierre) juré expert entrepreneur de bâtiments rue des Ecouffes § quittance portant obligation, 13 novembre 1731; MC/ET/XIX/676
      obligation; quittance; Sedaine, Jean Pierre
    - Jamet (Nicolas) maître maçon à Paris § Obligation de la veuve de .., 10 décembre 1731; MC/ET/XIX/676
      obligation; Jamet, Nicolas
    - Mougeat (François) maître serrurier rue Perdue § Titre nouvel de la veuve de .., 10 décembre 1731; MC/ET/XIX/676
      titre nouvel; Mougeat, François
    - Leroy (Antoine) maître maçon, entrepreneur de bâtiments; rue de Bretagne § Certificat aux dires de .., 21 décembre 1731; MC/ET/XIX/676
    - Cauville (Gilles) maître tabletier rue au Crucifix § Certificat aux dires de .., 21 décembre 1731; MC/ET/XIX/676
      Cauville, Gilles
    - Dambierment (Jean) maître serrurier rue de l'Homme armé § Vente de marchandises par la veuve de -, 26 septembre 1735; MC/ET/XIX/676
      acte de vente; Dambierment, Jean
  - Minutes. 1732, janvier - avril, janvier - avril 1732; MC/ET/XIX/677
    - Varenne (Claude) architecte, maître maçon quai des Ormes § titre nouvel de la veuve de .., 12 janvier 1732; MC/ET/XIX/677
    - Varenne (Claude Etienne) maître maçon quai des Ormes § titre nouvel, 12 janvier 1732; MC/ET/XIX/677
      titre nouvel; Varenne, Claude Etienne
    - Bingant (Toussaint), marchand orfèvre, rue de la Lanterne § Certificat aux dires de .., 20 janvier 1732; MC/ET/XIX/677
      certificat; Bingant, Toussaint
    - Pincemaille (François), marchand orfèvre, rue de la Calande § Certificat aux décès de .., 20 janvier 1732; MC/ET/XIX/677
      certificat; Pincemaille, François
    - Fougereux (Jean) marchand faïencier; rue de la Tissanderie § Procuration déposée et une autre; Procuration - 18 janvier 1732, 31 janvier 1732; MC/ET/XIX/677
      procuration; Fougereux, Jean
    - Lemaistre Jean-Baptiste Benjamin, maître menuisier, rue du Petit Lion § Conventions, 10 février 1732; MC/ET/XIX/677
      convention; Petit-Lion (rue du); Lemaistre, Jean-Baptiste Benjamin; menuisier
    - Pothenot (Gabriel) architecte rue Saint Denis § Constitution, 27 février 1732; MC/ET/XIX/677
      Pothenot, Gabriel
    - Vallée (Jean) ébéniste à Paris § Transport de droits successifs, 3 mars 1732; MC/ET/XIX/677
      transport de droits; Vallée, Jean
    - Pothenot (Gabriel) architecte rue Saint-Denis § Quittance, 6 mars 1732; MC/ET/XIX/677
      quittance; Pothenot, Gabriel
    - Collot (Pierre) maître menuisier à Troyes § procuration, 14 mars 1732; MC/ET/XIX/677
      procuration; Collot, Pierre
    - Varenne (Claude) architecte, maître maçon quai des Ormes § Délaissement de la veuve de .., 3 avril 1732; MC/ET/XIX/677
    - Drouet (Jacques Antoine) maître maçon; rue de la Tissanderie § bail, 27 avril 1732; MC/ET/XIX/677
    - Mahieu (Jacques) maître plombier fontainier rue de Jouy § testament de .., 30 avril 1732; MC/ET/XIX/677
      testament; Mahieu, Jacques
  - Minutes. 1732, mai - août, mai - août 1732; MC/ET/XIX/678
    - Deruelle (Antoine) Serrurier à Saint Florentin § Quittance au Roi, 29 mai 1732; MC/ET/XIX/678
      quittance; Deruelle, Antoine
    - Lecoeur (Etienne), maître peintre et doreur, place de Greve § Mariage de .., 29 mai 1732; MC/ET/XIX/678
      contrat de mariage; Lecoeur, Etienne
    - Dubar (Edme) serrurier à Saint-Florentin § quittance au Roi, 29 mai 1732; MC/ET/XIX/678
      quittance; Dubar, Edme
    - Artus (Jean) maître horloger Vieille Cour de May § Constitution, 23 juin 1732; MC/ET/XIX/678
      constitution de rente; Artus, Jean
    - Rigault (Nicolas) maçon à Bucy Saint-Georges § Vente par la veuve de .., 23 juin 1732; MC/ET/XIX/678
      acte de vente; Rigault, Nicolas
    - Deruelle (Antoine) Serrurier à Saint-Florentin § Quittance au Roi, 29 juin 1732; MC/ET/XIX/678
    - Dubar (Edme) Serrurier à Saint-Florentin § quittance au Roi, 29 juin 1732; MC/ET/XIX/678
    - Varenne (Claude) architecte et maître maçon quai des Ormes § Constitution par la veuve de .., 18 juillet 1732; MC/ET/XIX/678
    - Laval (Etienne) maître serrurier à Paris § Mariage du fils de feu .., 27 juillet 1732; MC/ET/XIX/678
      contrat de mariage; Laval, Etienne
    - Mougeat (François) maître serrurier rue Perdue § Mariage de la fille de feu .., 27 juillet 1732; MC/ET/XIX/678
      contrat de mariage; Mougeat, François
    - Laval (Jean Baptiste) maître serrurier rue des Fossés de M. le Prince § Mariage de .., 27 juillet 1732; MC/ET/XIX/678
      contrat de mariage; Laval, Jean Baptiste
    - Cauville (Gilles) maître tabletier rue Saint-Jacques-de-la-Boucherie § Certificat aux dires de .., 11 août 1732; MC/ET/XIX/678
    - Gaillard (Pierre Silvain) maître tapissier rue Saint-Antoine § bail à .., 11 août 1732; MC/ET/XIX/678
    - Moloy (Jean) maître serrurier rue Traversine § Mariage du fils de .., 18 août 1732; MC/ET/XIX/678
      contrat de mariage; Moloy, Jean
  - Minutes. 1732, septembre - décembre, septembre - décembre 1732; MC/ET/XIX/679
    - Dufresne (Charles) menuisier à Saint-Germain-en-Laye § quittance au Roi, 20 septembre 1732; MC/ET/XIX/679
      quittance; Dufresne, Charles
    - Langlois (Jean) maître et marchand tapissier à Paris § Mariage du fils de feu .., 21 septembre 1732; MC/ET/XIX/679
      contrat de mariage; Langlois, Jean
    - Langlois (Jean François) maître et marchand tapissier rue de la Verrerie § Mariage de .., 21 septembre 1732; MC/ET/XIX/679
      contrat de mariage; Langlois, Jean François
    - Mougeat (François) maître serrurier à Paris § Constitution par la veuve de .., 27 septembre 1732; MC/ET/XIX/679
    - Mosin (Pierre), marchand orfèvre, quai Pelletier § Bail par la veuve de .., 1er octobre 1732; MC/ET/XIX/679
      bail; Mosin, Pierre
    - Leclerc (Romain) maître tapissier rue des Petits Augustins § Délaissement, 23 octobre 1732; MC/ET/XIX/679
      Leclerc, Romain
    - Désistement de plainte contre Jean Beausire, architecte, maître général des bâtiments du roi, demeurant rue des Lions., 5 décembre 1732; MC/ET/XIX/679
      renonciation; Lions (rue des); Beausire, Jean (1651-1743); architecte; maçon
    - Quenet (Jean Baptiste) architecte, maître maçon rue Sainte-Croix-de-la-Bretonnerie § Vente de maison à .., 14 décembre 1732; MC/ET/XIX/679
      acte de vente; Quenet, Jean Baptiste
    - Dubois (Pierre), maître peintre en miniature sur carosses, rue du Four § Surcéance de ses créanciers (a travaillé pour plusieurs seigneurs étrangers, qui partirent sans le payer; ceux qui sont en France, ne l'ont pas payé non plus), 16 décembre 1732; MC/ET/XIX/679
      Dubois, Pierre
    - Varenne (Claude Etienne) architecte, maître maçon quai des Ormes § Consentement, 21 décembre 1732; MC/ET/XIX/679
      Varenne, Claude Etienne
    - Cadot (Jean Philippe), maître des oeuvres de peintures et de sculptures, [sculpteur], à Meaux § Procuration déposée, 22 décembre 1732; MC/ET/XIX/679
      procuration; Cadot, Jean Philippe
  - Minutes. 1733, janvier - juin, janvier - juin 1733; MC/ET/XIX/680
    - Denechard (Pierre), maître peintre, à Paris § Testament de la veuve de .., 13 janvier 1733; MC/ET/XIX/680
      testament; Denechard, Pierre
    - Titard (Etienne Louis) marchand tabletier peignier rue de la Savonnerie § Certificat aux dires de .., 30 janvier 1733; MC/ET/XIX/680
      Titard, Etienne Louis
    - Desportes (Denis), marchand orfèvre joaillier, au Pont au Change § Constitution, 28 février 1733; MC/ET/XIX/680
      constitution de rente; Desportes, Denis
    - Claye (Jean Louis) maître graveur, juré place Dauphine ratifie le brevet § apprentissage, 10 avril 1733; MC/ET/XIX/680
      contrat d'apprentissage; Claye, Jean Louis
    - Dubois (Jean Baptiste) maître maçon, entrepreneur de bâtiments rue des Vieilles Thuileries § obligation portant transport, 10 avril 1733; MC/ET/XIX/680
      obligation; Dubois, Jean Baptiste
    - Delaplace (François) maître fondeur rue de la Pelleterie § Inventaire après le décès de .., 25 avril 1733; MC/ET/XIX/680
      inventaire; Delaplace, François
    - Dubois (Jean Baptiste) architecte, maître maçon rue des Vieilles Thuileries § délégation, 4 mai 1733; MC/ET/XIX/680
    - Riel (Claude Nicolas François) maître fondeur rue de la Pelleterie § Mariage de..., 7 mai 1733; MC/ET/XIX/680
      contrat de mariage; Riel, Claude Nicolas François
    - Delaplace (François) maître fondeur à Paris § Mariage de la veuve de -, 7 mai 1733; MC/ET/XIX/680
      contrat de mariage; Delaplace, François
    - Inventaire après le décès de François Jomard, maître général des bâtiments du roi, participant à la construction du canal de Bourgogne. Gabriel Chirex, architecte du roi, maître général des œuvres de maçonnerie du roi, rachète la charge de maître général de François Jomard., 13 mai 1733; MC/ET/XIX/680
      inventaire après décès; acte de vente; Chireix, Gabriel; Jomard, François; architecte; contrôleur (Ancien Régime); maçon
    - Jomard (Pierre) architecte, entrepreneur de bâtiments rue du Haut Parc § Inventaire après le décès de François Jomard, maître général des bâtiments du Roi, 13 mai 1733; MC/ET/XIX/680
      inventaire; Jomard, Pierre
    - Pelot (Pierre) graveur quai des Orfèvres § Certificat aux dires de .., 14 mai 1733; MC/ET/XIX/680
      Pelot, Pierre
    - Langlois (Jacques Gilles) Ciseleur en bijoux rue de la Juiverie en qualité d'héritier § Inventaire, 16 mai 1733; MC/ET/XIX/680
      inventaire; Langlois, Jacques Gilles
    - Dubois (Jean Baptiste) architecte, maître maçon rue des Vieilles Thuileries § délégation et une autre; Délégation - 1733, 18 mai; Mainlevée - 18 mai 1733 2 actes, 29 mai 1733; MC/ET/XIX/680
    - Dubois (Jean Baptiste) architecte, maître maçon rue des Petits Augustins § Inventaire après le décès de la femme de .., 16 juin 1733; MC/ET/XIX/680
      inventaire; Dubois, Jean Baptiste
    - Gautier (Esmé) Architecte, maître maçon rue des Petits Augustins § Inventaire après le décès de la belle mère de .., 16 juin 1733; MC/ET/XIX/680